臺灣高等法院高雄分院刑事判決　　　　　　　　　　九十三年度上易字第四六二號
　　上　訴　人　臺灣高雄地方法院檢察署檢察官
　　被　　　告　丙○○
右上訴人因被告竊盜等案件，不服臺灣高雄地方法院九十三年度易緝字第一○四號中
華民國九十三年七月二十八日第一審判決（起訴案號：臺灣高雄地方法院檢察署九十
二年度偵字第一二七二九號），提起上訴，本院判決如左：
    主  文
原判決撤銷。
丙○○攜帶兇器竊盜，處有期徒刑拾月。
    事  實
一、丙○○於民國（下同）八十四年間，因竊盜案件及違反麻醉藥品管理條例案件，
    經台灣高雄地方法院判處有期徒刑一年、五月確定，於八十五年間，因違反肅清
    煙毒條例等案件，經本院就違反肅清煙毒條例部分判處有期徒刑三年四月、偽造
    文書部分判處有期徒刑四月，經定其應執行刑為有期徒刑四年九月，又其前所犯
    懲治盜匪條例案件，經撤銷假釋，執行殘刑有期徒刑三年二月二十三日，刑期應
    至九十四年九月二十日，而於九十一年四月十五日假釋（不構成累犯）。詎丙○
    ○因缺錢花用，竟仍不知悔改，意圖為自己不法之所有，於九十二年六月十日凌
    晨三、四時許（起訴書誤載為上午六時），在高雄市○○○路七十三巷內，持自
    備之客觀上足以對人之生命、身體、安全造成威脅而可供為兇器使用之榔頭一把
    ，敲碎乙○○○所有停放在該巷內之車號ＡＸ─７７００號自用小客車之前乘客
    座車窗玻璃後（毀損部分未據告訴），進入車內開啟後行李箱之拉桿，打開後行
    李箱後，竊取乙○○○所有置放在後行李箱內之「ＣＡＬＬＡＷＡＹＧＯＬＦ」
    、「ＯＳＲＥＹ」牌高爾夫球具二套，得手後，將之藏放在高雄市○○區○○路
    七五號八樓之三居所內，丙○○並將作案用之榔頭丟棄於不詳地點。嗣經警循線
    於九十二年六月十四日凌晨三時許，經丙○○同意進入前揭居所內而當場查獲，
    並起出上開高爾夫球具二套。
二、案經高雄市政府警察局新興分局報告臺灣高雄地方法院檢察署檢察官偵查起訴。
    理  由
一、右揭竊取乙○○○所有置放在後行李箱內高爾夫球具二套之事實，業據被告丙○
    ○於警詢、偵查中及本院審理時供認不諱，核與證人乙○○○於警詢時及原審審
    理時證述之情節大致相符，並有高雄市政府警察局新興分局搜索扣押筆錄及扣押
    物品目錄表、贓物認領保管單各一紙、高爾夫球具照片二紙附卷可稽，足認被告
    此部分之自白與事實相符。惟被告否認有持榔頭敲破乙○○○所有車輛車窗玻璃
    一情，辯稱：其行經高雄市○○○路七十三巷內時，乙○○○車輛已被破壞，只
    是順手竊取車內之高爾夫球具，警察稱該車輛車窗被破壞，要其隨便供出作案工
    具云云。經查，被告對於持榔頭敲破乙○○○所有車輛車窗玻璃一情，業據其於
    警詢、偵查中及原審審理其犯該次竊盜案是否應予羈押時供述綦詳在卷，且被告
    所竊取之高爾夫球具係置放在車輛後行李箱內，已據證人乙○○○於原審審理時
    證述在卷，則該等高爾夫球具既放置在車輛後行李箱內，苟未打開行李箱，縱然
    車輛之車窗業已遭第三人破壞，亦無從得知，而一般宵小竊取他人車內物品後，
    衡情亦無打開後行李箱車蓋後逕自離去之理，堪認承辦警員劉進霖於原審審理時
    證述前開持榔頭破壞車窗一情係出自被告自己自白之陳述一節，應屬實情。被告
    上開所辯，顯係卸責之詞，不足採信。本件事證明確，被告犯行堪以認定，應依
    法論科。
二、按刑法第三百二十一條第一項第三款之攜帶兇器竊盜罪，係以行為人攜帶兇器竊
    盜為其加重條件，此所謂之兇器，其種類並無限制，凡客觀上足以對人之生命、
    身體、安全構成威脅，具有危險性之兇器均屬之，且祇須行竊時攜帶此種具有危
    險性之兇器為已足，並不以攜帶之初有行兇之意圖為必要（最高法院七十九年臺
    上字第五二五三號判例意旨參照）。被告持以行竊之榔頭一把，雖未扣案，然既
    足以敲破材質堅固之車窗玻璃，客觀上自足以對人之生命、身體安全構成威脅，
    應屬兇器無訛，是被告持上開屬兇器之榔頭行竊之所為，係犯刑法第三百二十一
    條第一項第三款之攜帶兇器竊盜罪。被告於八十四年間，因竊盜案件及違反麻醉
    藥品管理條例案件，經台灣高雄地方法院判處有期徒刑一年、五月確定，於八十
    五年間，因違反肅清煙毒條例等案件，經本院就違反肅清煙毒條例部分判處有期
    徒刑三年四月、偽造文書部分判處有期徒刑四月，經定其應執行刑為有期徒刑四
    年九月，又其前所犯懲治盜匪條例案件，經撤銷假釋，執行殘刑有期徒刑三年二
    月二十三日，刑期應至九十四年九月二十日，而於九十一年四月十五日假釋出獄
    ，其於假釋期間再犯本案，自不構成累犯。
三、原審論處被告竊盜罪刑，並認被告被訴毀損部分未經被害人提出告訴，欠缺訴追
    條件，惟公訴人認此部分與前揭竊盜論罪科刑部分，有牽連關係，為裁判上之一
    罪關係，不另為公訴不受理之諭知（詳如後述理由四），固非無見；惟查：（一
    ）被告於本案不構成累犯，原審認係累犯，即有未合（理由詳如前述）。（二）
    又榔頭一把，並未扣案，又非違禁物，為免將來執行困難，以不宣告沒收為宜，
    原審併予宣告沒收，亦未盡洽，檢察官上訴意旨以被告另犯他案，聲請併案審理
    云云，雖無理由（詳後述理由五），但原判決既有上開可議之處，仍無可維持，
    應將原判決撤銷改判。爰審酌被告之素行，其犯罪手法，竊取財物之價值，竊得
    之財物業已發還被害人，犯罪所生損害尚非嚴重，及其犯罪後之態度等一切情狀
    ，量處如主文第二項所示之刑。又榔頭一支，以不宣告沒收為宜，理由詳如前述
    。
四、公訴意旨另以：被告丙○○於九十二年六月十日上午六時許（應係凌晨三、四時
    許），在高雄市○○○路七十三巷內，持自備之客觀上足以對人之生命、身體、
    安全造成威脅而可供為兇器使用之榔頭一把，敲碎乙○○○所有停放在該巷內之
    車號ＡＸ─７７００號自用小客車之前乘客座車窗玻璃竊盜，因認被告另犯刑法
    第三百五十四條之毀損罪嫌云云。按刑法第三百五十四條之毀損罪，依同法第三
    百五十七條之規定，須告訴乃論。又告訴或請求乃論之罪，未經告訴、請求或其
    告訴、請求經撤回或已逾告訴期間者，法院應諭知不受理之判決，刑事訴訟法第
    三百零三條第三款亦定有明文。公訴人認被告涉犯毀損罪，無非以乙○○○所有
    自用小客車之前乘客座車窗玻璃遭擊碎破壞，係被告持榔頭所為，業據被告於警
    詢及偵查中坦承在卷為論據。然遍查本案卷證，被害人乙○○○並未就前開汽車
    車窗遭毀損部分提出告訴，該等毀損部分顯然欠缺訴追條件，惟公訴人認此部分
    與前揭竊盜論罪科刑部分，有方法、目的之牽連關係，為裁判上之一罪關係，爰
    不另為公訴不受理之諭知。
五、檢察官上訴意旨略以：被告於九十三年三月五日上午，在高雄市○○路與仁義街
    口，以自備鑰匙竊取甲○○○所有之車號三三二九號自用小貨車，涉犯竊盜罪，
    且與本案有連續犯裁判上一罪關係，而聲請併案審理云云。惟查：（一）被告於
    犯本案後，另行起意，連續於(一)九十二年十月七日上午七時許，在高雄市前鎮區
    ○○○路九四七巷五號前，因見楊筱婷所有之車牌號碼ＵＰＣ－一七Ｏ號輕型機
    車停放於該處，竟趁無人注意之際，以其自備之鑰匙一支，啟動該機車之電門後
    ，竊取得楊筱婷所有之上開機車一部，得手後，丙○○於不詳時、地，取下不知
    情楊才萍（被告弟蔡健成之妻）所有車牌號碼ＷＡＧ－一六五號機車車牌，並將
    之懸掛在楊筱婷所有之上開機車上，而供己騎用。嗣於同年十一月五日上午八時
    三十五分許，丙○○騎乘上開楊筱婷所有懸掛車牌號碼ＷＡＧ－一六五號車牌之
    機車搭載不知情之陳淑貞行經高雄市前鎮區鎮○○街與鎮○路○○路口時，為警
    臨檢查獲，並扣得楊筱婷所有之上開機車一輛（業經領回）及丙○○所有之鑰匙
    一支。(二)九十三年一月九日之不詳時間，丙○○在高雄市○鎮區○○路六三號前
    ，因見侯敏南所有車牌號碼ＹＬ－二八六Ｏ號自小貨車停放於該處，竟趁無人注
    意之際，以其自備之鑰匙一支，啟動該貨車之電門後，竊取得侯敏南所有之上開
    自小貨車一部，得手後，供己使用，嗣於同年月二十六日凌晨零時五分許，丙○
    ○駕駛上開自小貨車，行經高雄縣鳥松鄉○○路三七九之一四號之巷道內時，適
    為對向行駛之高雄縣政府警察局保安警察隊巡邏警員發覺，丙○○見狀乃駕車逃
    逸，嗣於同日凌晨零時八分許，復為上開巡邏警員在高雄市○○區○○街五十七
    號前，發現上開自小貨車，並在距該自小貨車約三十公尺處查獲丙○○等事實，
    業經台灣高雄地方法院九十三年度簡字第七七三號一案，認被告連續竊盜，判處
    有期徒刑六月，如易科罰金以三百元折算一日，並已確定於九十三年八月二十日
    送執行在案，有該案判決書附卷，並經本院查明在卷。（二）被告犯本案之後，
    既係「另行起意」，另犯台灣高雄地方法院九十三年度簡字第七七三號一案（詳
    該案判決書第一面倒數第四行），而檢察官聲請併案部分，被告犯罪時間九十三
    年三月五日，係於前開台灣高雄地方法院九十三年度簡字第七七三號一案被告犯
    罪時間之後，因此，縱認檢察官聲請併案部分被告之竊盜行為，與其之前所犯竊
    盜犯行係基於概括犯意為之而有連續犯關係，自應與前開台灣高雄地方法院九十
    三年度簡字第七七三號一案確定判決被告之竊盜行為，予以審酌，而與被告本案
    竊盜行為無關，本院無從併案審理，應退回檢察官卓處。
據上論結，應依刑事訴訟法第三百六十九條第一項前段、第三百六十四條、第二百九
十九條第一項前段，刑法第三百二十一條第一項第三款，判決如主文。
本案經檢察官許月雲到庭執行職務。
中      華      民      國    九十三    年      十      月    二十一    日
          臺灣高等法院高雄分院刑事第五庭
                                  審判長法官  曾永宗
                                        法官  陳明富
                                        法官  邱永貴
右正本證明與原本無異。
不得上訴。
                                  法院書記官  梁雅華
中    華    民    國      九十三      年      十      月    二十一    日
附錄本案論罪科刑法條：
刑法第三百二十一條第一項
犯竊盜罪而有左列情形之一者，處六月以上、五年以下有期徒刑：
一  於夜間侵入住宅或有人居住之建築物、船艦或隱匿其內而犯之者。
二  毀越門扇、牆垣或其他安全設備而犯之者。
三  攜帶兇器而犯之者。
四  結夥三人以上而犯之者。
五  乘火災、水災或其他災害之際而犯之者。
六  在車站或埠頭而犯之者。
